【裁判字號】    99,聲,1191
【裁判日期】    990526
【裁判案由】    聲請具保停止羈押
【裁判全文】
臺灣臺北地方法院刑事裁定              99年度聲字第1191號
聲請人即被告
乙○○配偶  甲○○
被      告  乙○○
上列聲請人即被告之配偶，因被告加重強盜案件（本院95年度訴
字第1121號），為被告聲請具保停止羈押，本院裁定如下：
    主  文
聲請駁回。
    理  由
一、聲請意旨略以：被告乙○○家庭係中低收入戶，並無逃亡能
    力，又有一個3 歲多小孩，毫無逃亡要件。再者，本件起訴
    日自民國95年至今，有很多時間及機會可供湮滅、偽造、變
    造證據或勾串證人。另外本件沒有受害人受傷、更沒有受害
    人主動報案，依最輕本刑5 年以上有期徒刑之罪未必是這樣
    情形。聲請人為被告乙○○之配偶，住在南投娘家，因此被
    告乙○○依情依理即住在南投，南投至台中才30分鐘路程，
    不少人開車至台中遊玩或工作，盼能交保停止羈押。
二、按被告經法官訊問後，認為犯罪嫌疑重大，而有下列情形之
    一，非予羈押，顯難進行追訴、審判或執行者，得羈押之︰
    一、逃亡或有事實足認為有逃亡之虞者。二、有事實足認為
    有湮滅、偽造、變造證據或勾串共犯或證人之虞者。三、所
    犯為死刑、無期徒刑或最輕本刑為五年以上有期徒刑之罪者
    ，刑事訴訟法第101條第1項定有明文。再按被告及得為其輔
    佐人之人或辯護人，得隨時具保，向法院聲請停止羈押，同
    法第110條第1項前段亦有明文。
三、經查，被告乙○○因涉加重強盜案件，經本院訊問後，認被
    告乙○○犯罪嫌疑重大，且經通緝到案，有事實足認逃亡，
    且所犯為最輕本刑5 年以上有期徒刑重罪，為保全訴訟及執
    行，有羈押之必要，爰依刑事訴訟法第101條第1 項第1款、
    第3款規定，於99年2月22日羈押，再於99年4 月10日延長羈
    押。
四、按法院裁定羈押之審酌事項，主要在於判斷被告之「犯罪嫌
    疑」是否重大、有無符合羈押事由及羈押要件等法律要件，
    並非終局判斷被告之罪責成立與否，蓋終局判斷罪責是否成
    立尚須經過審理過程，檢察官有進一步提出及說明證據之義
    務，被告亦享有提出有利證據及辯解之權利，則起訴事實存
    在與否，仍在浮動之狀態，法院僅係依現存之證據判斷被告
    應否羈押，與被告將來定罪與否，理論上無必然關係（臺灣
    高等法院94年度抗字第925號、95年度抗字第130號裁定意旨
    參照）。聲請人為被告乙○○之配偶，係得為其輔佐之人，
    依前開規定得向法院聲請具保停押，合先敘明。茲聲請人雖
    以上開理由為被告乙○○聲請具保停止羈押；惟查，被告乙
    ○○涉加重強盜案件，為最輕本刑5 年以上有期徒刑之罪，
    且法院審酌羈押之要件，在於犯罪嫌疑重大，與終局裁判定
    罪與否無關。被告乙○○所涉罪嫌經偵查、審理後，尚認為
    加重強盜之罪，與聲請人所稱沒有受害人受傷，或沒有受害
    人主動報案無關，法院所審查者，在於被告乙○○之涉案構
    成要件是否為最輕本刑5 年以上有期徒刑之罪。另被告乙○
    ○於準備程序乃因通緝而到案，足見無法保證被告乙○○於
    審理階段可以準時到庭，本案亦尚未辯論終結，被告乙○○
    於本院審理時對於其涉案情節仍有部分爭執，判決尚未確定
    ，被告乙○○仍有勾串共犯或證人之虞。聲請人雖證明被告
    乙○○乃中低收入戶，然法院審酌是否有逃亡之虞，非以被
    告乙○○之經濟財力為唯一考量，否則豈不形成以貧富階級
    來論斷羈押之必要，綜上，羈押之要件仍具備，原羈押之原
    因現仍存在，有繼續執行羈押之必要。尚難僅因被告乙○○
    尚有幼子需扶養或被告乙○○乃中低收入戶等理由，即許其
    停止羈押交保在外。且依目前所見事證，尚屬犯罪嫌疑重大
    ，如准被告乙○○具保停止羈押，依前所述仍有逃亡之虞。
    從而，羈押原因目前仍然存在。聲請人所提具保停止羈押之
    聲請，難認有理由，應予駁回。
五、據上論斷，應依刑事訴訟法第220條，裁定如主文。
中    華    民    國    99    年    5     月    26    日
                  刑事第四庭    審判長法  官  郭惠玲
                                      法  官  李桂英
                                      法  官  呂政燁
以上正本證明與原本無異。
如不服本裁定，應於送達後5日內，向本院提出抗告狀。
                                書記官  呂欣穎
中    華    民    國    99    年    5     月    26    日

司法院資訊處製作；財團法人民間司法改革基金會備份。
